【裁判字號】    96,上訴,3026
【裁判日期】    970131
【裁判案由】    偽造文書
【裁判全文】
臺灣高等法院臺中分院刑事判決        96年度上訴字第3026號
上  訴  人  臺灣臺中地方法院檢察署檢察官
被      告  甲○○
選任辯護人  常照倫律師
            蘇若龍律師
            張績寶律師
上列上訴人因被告偽造文書案件，不服臺灣臺中地方法院96年度
訴字第1239號，中華民國96年10月4日第一審判決(起訴案號：臺
灣臺中地方法院檢察署95年度偵字第14237號)，提起上訴，本院
判決如下：
    主  文
上訴駁回。
    理  由
一、本案經本院審理結果，認第一審判決認事用法並無不當，應
    予維持，並引用第一審判決書記載之證據及理由（如附件）
    。
二、檢察官上訴意旨略以：原審認定被告甲○○應為無罪之判決
    ，無非以告訴人高鼎公司代表人丙○○於 96年5月24日審理
    中陳稱：高鼎公司於92年間與被告合作，由被告招攬聚德塑
    膠公司、中部電機公司、保進實業公司等，再由伊在上開公
    司之雇主聘僱外籍勞工申請表、聘僱許可申請書等文件上，
    蓋用高鼎人力資源管理顧問有限公司（下稱高鼎公司）、丙
    ○○、丁○○之印章等語，且經原審調取本件被告涉有偽造
    文書犯行之賴碧珠之雇主聘僱外籍勞工申請表正本，及上開
    公司之雇主聘僱外籍勞工申請表後，送往內政部警政署刑事
    警察局鑑定結果，發現上開公司與賴碧珠之雇主聘僱外籍勞
    工申請表上，高鼎公司、丁○○之印文均為相同為據。然原
    審並未就丙○○於原審審理時亦提及之聘僱許可申請書為調
    取、送鑑定，以確認本件被告是否有偽造蓋印在聘僱許可申
    請書上，豈能因此即認被告就該文件並無偽造文書犯行？且
    丙○○於 96年9月20日審理時亦陳稱：因被告曾將招募許可
    文件給伊蓋印，故無法確認本件係招募許可文件或聘僱許可
    文件等語。則以本件案發時之 92年間，距今已有4年之久，
    確有可能影響丙○○之記憶而言，被告既然亦有可能係於招
    募許可文件上為偽造之犯行，自應有向行政院勞工委員會（
    下稱勞委會）調取相關之招募許可、聘僱許可文件，並一併
    送往鑑定確認之必要。況原審復未就認定被告有無涉嫌本件
    犯行最具重要關聯性之告訴人所提出之告訴狀上所蓋之高鼎
    公司、丙○○印文，與賴碧珠（即被告涉嫌偽造者）之雇主
    聘僱外籍勞工申請表上之高鼎公司、丙○○印文，一併送往
    鑑定確認是否相符，如何能遽為無罪之認定？從而，本件原
    審判決尚有未詳盡調查能事之情事，自難認原判決妥適，請
    撤銷原判決，另為適當之判決。
三、經查：
  (一)按檢察官就犯罪事實一部起訴者，其效力及於全部，刑事訴
    訟法第 267條定有明文，此即審判不可分原則，凡對於檢察
    官起訴書所載之犯罪事實，在裁判上足以構成一罪者，縱起
    訴僅及於犯罪事實之一部，其效力應及於全部，法院對此不
    可分割之同一事件，均應加以審判，惟其已起訴之事實，如
    不構成犯罪，即與未經起訴之其他事實，不發生犯罪事實一
    部與全部不可分之關係，法院依不告不理原則，不得對此未
    經起訴之事實併予審判，應由檢察官另行起訴，法院方得受
    理之。
  (二)查，本案檢察官所起訴者，係：被告於 92年9月間，在招攬
    外籍勞工之仲介業務，受賴碧珠委託，代辦申請外籍監護工
    時，竟以其於不詳時間、地點所刻製之「高鼎公司」、「丙
    ○○」及專業人員「丁○○」之印章，蓋於「雇主聘僱外籍
    勞工申請表」上之受託私立就業服務機構名稱欄內，並偽簽
    丁○○簽名，再以高鼎公司名義於92年9月9日向勞委會職業
    訓練局提出申請，而行使上開偽造不實之申請表，足以生損
    害於高鼎公司及丁○○等情。惟經原審向勞委員會調取賴碧
    珠之雇主聘僱外籍勞工申請表正本（92年9月9日由勞委會職
    業訓練局收件，見原審卷第119頁)，及經丙○○坦承曾與被
    告合作，由被告招攬雇主，而以其公司名義申請外勞之聚德
    塑膠公司、中部電機公司、保進實業公司等之雇主聘僱外籍
    勞工申請表正本，送請內政部警政署刑事警察局鑑定結果，
    足認被告應無偽刻「高鼎公司」、「丙○○」及專業人員「
    丁○○」之印章，並蓋用在賴碧珠之雇主聘僱外籍勞工申請
    表上，及在該申請表上專業人員欄偽造「丁○○」署名之情
    事，是被告所辯：伊並無偽刻「高鼎公司」、「丙○○」及
    專業人員「丁○○」之印章，並蓋用在賴碧珠之雇主聘僱外
    籍勞工申請表上等語，堪以採信等情，業據原審於判決書中
    論述甚明（見附件原審判決書理由欄五之部分）。檢察官於
    本院就此部分又未提其他積極之證據，足以佐證被告確有偽
    刻「高鼎公司」、「丙○○」及「丁○○」之印章，並蓋用
    在賴碧珠之「雇主聘僱外籍勞工申請表」上，其上訴為無理
    由，應予駁回。檢察官上訴意旨雖略以：原審應再向勞委會
    調取有關之招募許可、聘僱許可文件；且原審復未就認定被
    告有無涉嫌本件犯行最具重要關聯之告訴狀上告訴人所蓋之
    「高鼎公司」、「丙○○」印文，與賴碧珠之雇主聘僱外籍
    勞工申請表上之高鼎公司、丙○○印文，一併送往鑑定確認
    是否相符，如何能遽認被告無偽造私文書之犯行等語。然依
    上開說明，檢察官起訴被告涉犯行使偽造私文書之部分，業
    經本院認定被告不構成犯罪，故檢察官起訴之效力，自不及
    於被告有無偽造其他相關之招募許可或聘僱許可文件，本院
    無從併予審理被告是否有涉及此部分之犯行，故無調閱此部
    分文件之必要。而賴碧珠之雇主聘僱外籍勞工申請表正本上
    有關「高鼎公司」、「丙○○」之印文，既與丙○○坦承曾
    與被告合作，由被告招攬雇主，而以其公司名義申請外勞之
    聚德塑膠公司、中部電機公司、保進實業公司等之雇主聘僱
    外籍勞工申請表上「高鼎公司」、「丙○○」之印文相同，
    足見被告應無偽刻「高鼎公司」、「丙○○」之印章，並蓋
    用在賴碧珠之雇主聘僱外籍勞工申請表上，業據原審於判決
    書中論述綦詳，本案事證已明，本院亦無再將告訴狀上所蓋
    用之「高鼎公司」、「丙○○」印文與賴碧珠之雇主僱外籍
    勞工申請表上之「高鼎公司」、「丙○○」印文，再併送鑑
    定確認是否相符之必要，附此敘明。
四、據上論斷，應依刑事訴訟法第373條、第368條，判決如主文
    。
本案經檢察官乙○○到庭執行職務。
中    華    民    國    97    年    1     月    31    日
            刑事第十庭  審判長法  官  林  照  明
                              法  官  林  欽  章
                              法  官  蔡  名  曜
上列正本證明與原本無異。
如不服本判決應於收受送達後十日內向本院提出上訴書狀，其未
敘述上訴之理由者並得於提起上訴後十日內向本院補提理由書（
均須按他造當事人之人數附繕本）。
                              書記官  劉  恒  宏
中    華    民    國    97    年    2    月    4      日


司法院資訊處製作；財團法人民間司法改革基金會備份。
